# Rafael Assis da Silva

Celular: (41) 99761-7112 (41)99736-7472
E-mail: raphaelcbx2502022@gmail.com
linkedin.com/in/rafael-assis-silva
Rua Santa Lúcia 1012
Curitiba-PR
Idade: 33anos

#### **SOBRE MIM**

Experiência de mais de 5 anos no ramo de transporte, mais especificamente na área de entregas de mercadorias, destes 5 anos, 3 deles exerci a função de ajudante de motorista, e nos últimos 2 anos passei a exercer a função de motorista. Atualmente cursando o 1º semestre do curso de Bacharelado em Ciências da Computação.

## FORMAÇÃO ACADÊMICA

Curso: Bacharelado em Ciências da Computação (Cursando 1º Semestre)

Instituição: Universidade Santa Cruz

### **HABILIDADES**

- Comprometimento;
- Criatividade;
- Pensamento Crítico:
- Organização;
- · Facilidade com Tecnologia;
- Inteligência emocional;

### **CONHECIMENTOS**

- Inglês (BÁSICO)
- HTML (BÁSICO)
- CSS (BÁSICO)
- JavaScript (BÁSICO)

### **EXPERIÊNCIA PROFISSIONAL**

MARQUESPAN INDÚSTRIA DE ALIMENTOS LTDA - (10/2020 - Emprego Atual)

Cargo: Motorista Entregador

Seguir rotas,, carregar, descarregar, preparar, inspecionar e operar um veículo de entrega, receber pagamentos, preencher registros e relatórios, seguir os regulamentos do Departamento de Transportes e as normas de segurança.

SISPECON SISTEMA DE PORTARIA E CONSERVAÇÃO LTDA - (11/2018 - 08/2020)

Cargo: Manobrista

Responsável por manobrar os veículos no estacionamento, organizando e zelando pelo local, orientar os clientes a estacionarem seus veículos no estacionamento da empresa, visando impedir a saída indevida de cada veículo.

RESTAURANTE MADERO LTDA (04/2018 - 09/2018)

Cargo: Manobrista

Responsável por guardar ou retirar veículos das vagas do estacionamento, prezando pelo cuidado do automóvel e do local de trabalho, também visando garantir a segurança dos veículos e do estacionamento onde prestei serviço.

LOG20 LOGÍSTICA (11/2013 - 03/2016)

Cargo: Ajudante de motorista

Auxiliar o motorista identificando guias e roteiros, auxiliar na descarga das entregas, conferência de mercadorias antes da saída do centro de distribuição, conferência de nota fiscal, auxiliar o motorista na orientação das manobras, prestação de contas no fechamento do dia, conferência de vasilhames no retorno de rota.